【裁判字號】    96,易,1882
【裁判日期】    970305
【裁判案由】    竊盜
【裁判全文】
臺灣彰化地方法院刑事判決              96年度易字第1882號
公  訴  人  臺灣彰化地方法院檢察署檢察官
被      告  丙○○
                    （現羈押於臺灣彰化看守所）
上列被告等因竊盜案件，經檢察官提起公訴（96年度偵緝字第
672號、第673號），本院依簡式審判程序判決如下：
    主  文
丙○○共同犯竊盜罪，累犯，處有期徒刑參月。又共同犯竊盜罪
，累犯，處有期徒刑參月。又犯竊盜罪，累犯，處有期徒刑肆月
。應執行有期徒刑柒月。
    事  實
一、丙○○前於民國90年間曾因施用第一級毒品案件，經本院判
    處有期徒刑8月確定；又於92年間因施用第一級毒品案件，
    經臺灣高等法院臺中分院判處有期徒刑1年2月確定；再於94
    年間因施用第一級毒品及竊盜案件，經本院各判處有期徒刑
    1年3月、8月確定，嗣並裁定其應執行有期徒刑1年9月；而
    其入監接續執行前開案件後，於96年4月25日因假釋付保護
    管束而出監，於96年8月14日因保護管束期滿未經撤銷而視
    為執行完畢。詎仍不知悔改，而為下述竊盜犯行：
（一）丙○○與賴萬吉共同基於意圖為自己不法所有之犯意聯絡
      ，於96年9月10日17時許，在彰化縣秀水鄉○○街76巷12
      號前，徒手竊取乙○○所有之報廢馬達4個，得手後變賣
      花用殆盡。嗣經丙○○於96年9月19日，在未經有偵查犯
      罪職權機關或公務員發覺其犯罪前，即主動向警自首而接
      受裁判，始查悉上情。
（二）丙○○與賴萬吉共同基於意圖為自己不法所有之犯意聯絡
      ，於96年9月13日11時許，在彰化縣秀水鄉仁協巷24號前
      ，徒手竊取甲○○所有之水溝蓋1個，得手後變賣花用殆
      盡。嗣經丙○○於96年9月19日，在未經有偵查犯罪職權
      機關或公務員發覺其犯罪前，即主動向警自首而接受裁判
      ，始查悉上情。
（三）丙○○意圖為自己不法所有，於96年11月2日11時30分許
      ，在彰化縣花壇鄉橋頭村水坑巷2號前，徒手竊取張澄淵
      所有之鐵製製磚模具、鐵製機具齒輪及鋼製鋼索牽引器各
      1個，惟得手後正欲離開現場之際，被張澄淵發現，並隨
      即報警處理而當場查獲。
二、案經彰化縣警察局員林分局、彰化分局報告臺灣彰化地方法
    院檢察署檢察官偵查起訴。
    理  由
一、訊據被告丙○○對於上揭犯罪事實均坦承不諱，核與證人即
    共犯賴萬吉於警詢中證述之情節相符，且與證人即被害人乙
    ○○、甲○○及張澄淵於警詢中所指證之情節一致，此外復
    有贓物認領保管單1紙、現場採證照片11張在卷可佐，足認
    被告之自白與事實相符。綜上，本件事證已臻明確，被告上
    揭竊盜犯行均堪以認定。
二、核被告丙○○所為，係犯3件刑法第320條第1項之竊盜罪。
    被告就上開事實欄第（一）、（二）部分之竊盜犯行，與共
    犯賴萬吉間，有犯意聯絡及行為分擔，均為共同正犯。至被
    告所犯上開3罪間，犯意各別，行為互殊，應分論併罰之。
    另查被告前於90年間曾因施用第一級毒品案件，經本院判處
    有期徒刑8月確定；又於92年間因施用第一級毒品案件，經
    臺灣高等法院臺中分院判處有期徒刑1年2月確定；再於94年
    間因施用第一級毒品及竊盜案件，經本院各判處有期徒刑1
    年3月、8月確定，嗣並裁定其應執行有期徒刑1年9月；而其
    入監接續執行前開案件後，於96年4月25日因假釋付保護管
    束而出監，於96年8月14日因保護管束期滿未經撤銷而視為
    執行完畢等情，有臺灣高等法院被告前案紀錄表1份在卷可
    稽，則其於受有期徒刑執行完畢後，5年以內故意再犯本案
    有期徒刑以上之3罪，皆構成累犯，均應依法加重其刑。末
    查，被告在未經有偵查犯罪職權機關或公務員發覺其上開犯
    罪前，即於96年9月19日，主動向警自首事實欄第（一）、
    （二）部分之竊盜犯行而接受裁判，有警詢筆錄、彰化縣警
    察局彰化分局刑事案件報告書各1份附卷可稽，核符自首要
    件，爰就此部分依刑法第62條前段之規定減輕其刑，並依法
    先加後減之。爰審酌被告不思正當方式謀生，僅因缺錢花用
    ，即竊取他人財物，破壞社會秩序，惟念及其犯後坦承犯行
    ，態度良好，及其犯罪之手段、方法等一切情狀後，就其所
    犯上開3罪各量處如主文所示之刑，並定其應執行之刑。
據上論斷，應依刑事訴訟法第273條之1第1項、第299條第1項前
段，刑法第320條第1項、第47條第1項、第62條前段、第51條第5
款，刑法施行法第1條之1，判決如主文。
本案經檢察官張聖傳到庭執行職務。
中    華    民    國    97    年    3     月    5     日
                  臺灣彰化地方法院刑事第七庭
                                      法  官  紀佳良
以上正本證明與原本無異。
如不服本判決，應於判決送達後10日內，向本院提出上訴書狀，
上訴書狀應「敘述具體上訴理由」，並按他造當事人之人數附繕
本。「切勿逕送上級法院」。
告訴人或被害人對於判決如有不服具備理由請求檢察官上訴者，
其上訴期間之計算係以檢察官收受判決正本之日期為準。
中    華    民    國    97    年    3     月    5     日
                                      書記官  詹國立
附錄本案論罪科刑法條：
刑法第320條：
意圖為自己或第三人不法之所有，而竊取他人之動產者，為竊盜
罪，處5年以下有期徒刑、拘役或5百元以下罰金。
意圖為自己或第三人不法之利益，而竊佔他人之不動產者，依前
項之規定處斷。
前二項之未遂犯罰之。


司法院資訊處製作；財團法人民間司法改革基金會備份。
